

## SOBRE MI

Estudiante de Sistemas, 23 años.

Poseo ganas de seguir creciendo en el ámbito laboral, brindando lo mejor de mi para ayudarnos mutuamente con y para mis compañeros. Dispuesto a seguirme especializando en lo que mas me gusta que es Sistemas.



+54 115722 - 1151



Cecenarro08@gmail.com



Buenos Aires - Avellaneda



portfolio-lucas-cecenarro.netlify.app/

# EDUCACIÓN

2024 - Actual

Boston Instituto Form. Tec.

Curso Reparacion de PC

2023 - Actual

Instituto Tecnologico Beltran

Tecnicatura Analista de Sistemas

2013 - 2019

Secundario Instituto Beltran Bachiller Ciencias de la Comunicacion

# LUCAS CECENARRO

ESTUDIANTE DE ANALISTA DE SISTEMAS

## **EXPERIENCIA LABORAL**

## Laboratorio Cosmética Avanzada

Operario - Elaborador / 2021 - 2023

- Elaboración de Productos de Cosmética.
- Identificar Productos Químicos tanto de forma virtual como manual (Rotulo).
- Manejo de Paquete Office para el registro de caducidad de Materias Primas.

#### Metalúrgica Pastalinda

Operario / 2020 - 2021

- Manejo de Cortadora Laser, fabricación de piezas de maquinaria a través de una computadora.
- Pulir piezas (Cinta) para posteriormente darle su limpieza adecuada.
- Trabajo en equipo para la coordinación de tareas y resolución de los mismos.

# SKILLS | EXTRAS

- Oracle VM VirtualBox.
- Conocimientos de Programación con Lenguajes Java.
- Manejo de Xammp Control Panel.
- Conocimientos de Base de Datos SQL, MySql.
- Manejo de Paquete Office.
- Conocimientos de Excel Intermedio (Curso realizado).
- Conocimientos HTML, CSS, JavaScript